臺灣臺東地方法院小額民事判決
                                     110年度東小字第31號
原      告  第一產物保險股份有限公司


法定代理人  李正漢  
訴訟代理人  陳書銘  
被      告  莊啟生  
上列當事人間請求損害賠償事件，本院於民國110年3月9日言詞
辯論終結，判決如下：
    主    文
被告應給付原告新臺幣（下同）48,170元，及自民國109年9月15
日起至清償日止，按週年利率百分之5計算之利息。
原告其餘之訴駁回。
訴訟費用1,000元，由被告負擔900元，餘由原告負擔。
本判決得假執行。
    事實及理由
壹、程序方面
一、按當事人於辯論期日到場不為辯論者，視同不到場，民事訴
    訟法第387條定有明文。查被告於本院110年3月9日言詞辯論
    期日拒絕辯論，並未經本院允許任意退庭（見本院卷第35頁
    背面），依前揭說明，視同不到場。是被告未於言詞辯論期
    日到場，經核亦無民事訴訟法第386條所列各款情形，爰依
    原告之聲請，由其一造辯論而為判決。
貳、實體方面
一、原告主張：伊係訴外人趙滿英所有車牌號碼000-0000號自小
    客車（下稱系爭保車）車體損失險之保險人。緣被告於民國
    107年7月25日下午7時許，在址設臺東縣○○市○○路○段000號
    國立臺東專科學校農業機械科前空地，駕駛車牌號碼000-00
    00號自用小貨車（下稱被告汽車）移車時，不慎擦撞停放在
    該處之系爭保車，使系爭保車左前車頭及車門受損，原告並
    已依保險契約賠付系爭保車修復費用新臺幣（下同）52,920
    元（其中零件、鈑金、烤漆金額分別為31,090元、9,150元
    、12,680元），爰依民法第184條第1項前段、第191條之2前
    段及保險法第53條第1項之規定，代位趙滿英請求被告賠償
    等語。並聲明：被告應給付原告52,920元，及自起訴狀繕本
    送達翌日起至清償日止，按週年利率百分之5計算之利息。
二、被告則以：本件車禍事故發生時，被告保車也有投保旺旺友
    聯產物保險股份有限公司（下稱旺旺友聯公司）之保險，且
    當時旺旺友聯公司也有派人到現場拍照處理，本件應該由旺
    旺友聯公司去處理賠償事宜，你們愛判就判，伊沒有錢可以
    執行等語，資為抗辯。並聲明：原告之訴駁回。
三、本院之判斷：
  ㈠按因故意或過失，不法侵害他人之權利者，負損害賠償責任
    ；汽車、機車或其他非依軌道行駛之動力車輛，在使用中加
    損害於他人者，駕駛人應賠償因此所生之損害；被保險人因
    保險人應負保險責任之損失發生，而對於第三人有損失賠償
    請求權者，保險人得於給付賠償金額後，代位行使被保險人
    對於第三人之請求權；但其所請求之數額，以不逾賠償金額
    為限，民法第184條第1項前段、第191條之2前段、保險法第
    53條第1項分別定有明文。又汽車倒車時，應顯示倒車燈光
    或手勢後，謹慎緩慢後倒，並應注意其他車輛及行人，道路
    交通安全規則第110條第2項亦有規定。末按損害賠償，除法
    律另有規定或契約另有訂定外，應以填補債權人所受損害及
    所失利益為限，民法第216條定有明文，則物被毀損時，其
    修復費用自以必要者為限，其材料更換，既以新品替換舊品
    ，計算材料零件之損害賠償數額時，應扣除折舊始屬合理。
  ㈡經查，原告主張被告於上揭時、地，倒車時未注意停放於該
    處之系爭保車，致生本件車禍事故，使原告因系爭保險契約
    而支出系爭保車修繕費52,920元等情，有臺東縣政府警察局
    臺東分局函復之本件車禍事故相關處理資料、系爭保車之汽
    車保險計算書、連誠汽車股份有限公司臺東服務廠估價單及
    發票、車輛修繕照片等件為證（見本院卷第2至4頁背面、第
    10至15頁背面），是原告主張本件肇事原因為被告倒車不慎
    ，被告應負完全肇事責任等情可採。
  ㈢至被告雖以其車輛亦有投保，應由保險公司處理賠償事宜等
    語置辯。惟被告得否因本件車禍事故請求旺旺友聯公司處理
    賠償事宜或給付保險金，核屬被告與旺旺友聯公司間之保險
    契約關係，對於趙滿英就本件車禍事故對被告之損害賠償請
    求權，並無影響，原告自得依保險代位之規定，代位行使趙
    滿英對被告之損害賠償請求權。綜上，被告所辯自無可採。
  ㈣查系爭保車係106年（西元2017年）6月出廠之車輛，有系爭
    保車行車執照在卷可憑（見本院卷第3頁背面），則迄至本
    件車禍發生時（即107年7月25日），系爭保車之使用期間約
    11月餘，本院即以11月計算折舊（業經原告同意，見本院卷
    第36頁）；再參酌系爭保車修繕估價單所載系爭保車修繕費
    用52,920元中，零件、鈑金、烤漆金額分別為31,090元、9,
    150元、12,680元（見本院卷第4頁）。依行政院所頒固定資
    產耐用年數表及固定資產折舊率表，非運輸業用客車、貨車
    之耐用年數為5年，依平均法計算其折舊結果（即以固定資
    產成本減除殘價後之餘額，按固定資產耐用年數表規定之耐
    用年數平均分攤，計算折舊額），每年折舊率為5分之1，並
    參酌營利事業所得稅查核準則第95條第6項規定「固定資產
    提列折舊採用定率遞減法者，以1年為計算單位，其使用期
    間未滿1年者，按實際使用之月數相當於全年之比例計算之
    ，不滿1月者，以1月計」，則系爭保車則零件扣除折舊後之
    修復費用估定為26,340元【計算方式：1.殘價＝取得成本÷(
    耐用年數＋1) 即31,090÷(5+1)≒5,182（小數點以下四捨五入
    ）；2.折舊額＝(取得成本－殘價)×1/（耐用年數）×（使用年
    數）即(31,090－5,182)   ×1/5×（0+11/12）≒4,750（小數
    點以下四捨五入）；3.扣除折舊後價值＝（新品取得成本－折
    舊額）即31,090－4,750＝26,340】，再加計不計算折舊之鈑
    金9,150元、烤漆12,680元，是系爭保車之損害金額應為48,
    170元（計算式：26,340＋9,150＋12,680＝48,170）。
  ㈤末按給付無確定期限者，債務人於債權人得請求給付時，經
    其催告而未為給付，自受催告時起，負遲延責任；其經債權
    人起訴而送達訴狀，或依督促程序送達支付命令，或為其他
    相類之行為者，與催告有同一之效力；遲延之債務，以支付
    金錢為標的者，債權人得請求依法定利率計算之遲延利息；
    應付利息之債務，其利率未經約定，亦無法律可據者，週年
    利率為百分之5，民法第229條第2項、第233條第1項前段、
    第203條分別定有明文。本件侵權行為之債係未定期限之債
    ，而本件起訴狀繕本於109年9月3日寄存送達於被告住所地
    之臺東縣警察局臺東分局永樂派出所，有卷附送達證書可憑
    （本院卷第18頁），經10日（即自109年9月14日）發生送達
    效力，是原告請求自起訴狀繕本送達翌日即109年9月15日起
    至清償日止，按週年利率百分之5計算之利息，自屬有理。
四、綜上所述，原告依民法第184條第1項前段、第191條之2前段
    及保險法第53條第1項之規定，請求被告給付48,170元，及
    自109年9月15日起至清償日止，按週年利率百分之5計算之
    利息，為有理由，應予准許；逾此部分之請求，為無理由，
    應予駁回。
五、本件訴訟費用額，依後附計算書確定如主文第3項所示金額
    。
六、本件原告勝訴部分，係適用小額訴訟程序所為被告敗訴之判
    決，依民事訴訟法第436條之20規定，應依職權宣告假執行
    。
七、訴訟費用負擔之依據：依民事訴訟法第79條。
中　　華　　民　　國　 110　　年　　3 　　月　　23　　日
                  臺東簡易庭  法  官  李立青
以上正本係照原本作成。
如不服本判決，須以違背法令為理由，應於判決送達後20日內向
本庭提出上訴狀。（須按他造當事人之人數附繕本）。
如委任律師提起上訴者，應一併繳納上訴審裁判費。
中　　華　　民　　國　　110 　年　　3 　　月　　23　　日
　　　　　　　　　            書記官  劉雅文
計算書：
項        目              金  額（新臺幣）
第一審裁判費             1,000元
合        計             1,000元